# 请问有准则变动部分学习文件吗

提问人：偶买噶 时间：2019-08-19 10:21:44
请问各位大神谁有准则变动部分文件或者学习资料 比较全面的求助谢谢！

回答人：chenyiwei
建议关注四大以及部分国内大所（如致同、天职等）的公众号，其中相关资料较多。但系统性的学习还是要看准则应用指南。